【裁判字號】    89,上易,2497
【裁判日期】    890525
【裁判案由】    毀損
【裁判全文】
臺灣高等法院刑事判決                          八十九年度上易字第二四九七號
    上  訴  人  臺灣臺北地方法院檢
    被      告  甲○○
    選任辯護人  謝曜焜
右上訴人，因被告損害債權案件，不服台灣台北地方法院八十九年度易字第四六號，
中華民國八十九年五月二十五日第一審判決（起訴案號：台灣台北地方法院檢察署八
十八年度偵字第一０五八五號），提起上訴，本院判決如左：
        主  文
上訴駁回。
        理  由
一、本案經本院審理結果，認第一審以並無證據證明被告甲○○犯罪，而諭知被告無
    罪之判決，認事用法均無不當，應予維持，並引用第一審判決書記載之證據及理
    由。（詳如附件第一審判決書）。
二、公訴人上訴意旨略以：被告於偵查及原審審理中，前後供述不一，自難遽信；再
    縱被告果係「受託登記系爭房地，並非真正所有權人」，亦應在該房地受強制執
    行程序進行時，即依法提出異議之訴，而非罔顧強制執行程序之效力，擅自處分
    上開財產；又原審之認定，顯不符合刑法損害債權罪之立法目的，難謂允當云云
    。被告則辯稱：伊於偵查及原審審理中，並無前後供述不一致之情形，即使有未
    盡完全相符者，亦僅是供述詳略之別而已，檢察官若認伊前後供述不一致，則應
    具體指出其所認為伊供述不一致之處；再伊於八十七年間向告訴人京華證券股份
    有限公司融資新台幣（以下同）七百五十萬元購買二十五萬股國揚股票，八十七
    年十一月六日當日，國揚股票收盤價為每股四十點三元，則伊當日之國揚股票總
    值為一千零七萬五千元（四十點三元乘二十五萬股），故當時伊在告訴人公司信
    用帳戶內之融資擔保維持率高於百分之一百二十即（00000000÷000
    0000）１００％＝１３４％，是依證券商辦理有價證券買賣融資融券業務
    操作辦法第二十三條之規定，伊於八十七年十一月七日（答辯狀誤植為六日）立
    約將系爭不動產出售予大信綜合證券股份有限公司（下稱大信公司）當時，對告
    訴人公司尚無補繳融資自備款之義務，故伊不可能於斯時即產生毀損告訴人公司
    債權之意圖。又伊於八十七年十一月七日將系爭不動產立約出售予大信公司時，
既不可能有毀損告訴人公司債權之意圖，且伊若不依約履行對大信公司之義務，
    將負高達數億元之損害賠償責任，是伊於本案中不具備「期待可能性」，自不成
    立本罪。
三、經查被告於偵查及原審均主張系爭不動產係案外人盧玉雲所購買，而其受讓該不
    動產，僅係作為擔保作用等語，檢察官雖指稱被告於偵查及原審中前後所述不一
    ，惟並未具體指陳何處不一，是檢察官上訴意旨就此之指摘，並不成立。再被告
    主張其立約將系爭不動產出售予大信公司時，對告訴人公司尚無補繳融資自備款
    之義務，告訴人公司之代理人乙○○於本院調查時就此點回稱待回公司確認後再
    為陳報，惟嗣後告訴人公司對此並未再為爭執，是被告就此辯解，自堪採信。按
    被告與大信公司簽立系爭不動產買賣契約移轉書時，對告訴人公司既尚無補繳融
    資自備款之義務，斯時自難認被告有損害告訴人公司債權之意圖，嗣被告將系爭
    不動產設定抵押權予大信公司及其後再移轉登記予大信公司，旨在履行前開八十
    七年十一月七日之買賣契約之義務，尚難認被告意在損害告訴人公司之債權。又
    告訴人公司聲請台灣台北地方法院對被告核發支付命令，因被告未聲明異議而確
    定，惟被告與大信公司就系爭不動產簽立買賣契約移轉書時，告訴人公司既尚未
    聲請法院對系爭不動產為強制執行，被告又如何提起異議之訴？是原審經詳察諭
    知被告無罪之判決，並無不當。公訴人上訴為無理由，應予駁回。
據上論斷，應依刑事訴訟法第三百六十八條、第三百七十三條，判決如主文。
本案經檢察官張啟彬到庭執行職務。
中    華    民    國      八十九    年      十      月      三十一      日
                            臺灣高等法院刑事第二十四庭
                                審判長法  官  陳  貽  男
                                      法  官  李  世  貴
                                      法  官  陳  憲  裕
右正本證明與原本無異。
不得上訴。
                                      書記官  劉  育  妃
中    華    民    國      八十九    年      十一    月        二        日


司法院資訊處製作；財團法人民間司法改革基金會備份。
